zh-TW: 藝術/娛樂 > 嗜好和創作藝術 > 藝術品和手工藝品 > 藝術/手作材料 > 手工織品 > 線繩: 鉤針線; 十字繡線; 絎縫線; 縫紉線; 襯墊線
es: Arte y ocio > Hobbies y artes creativas > Manualidades > Materiales para manualidades > Fibras para manualidades > Hilos para bordar: Hilo de ganchillo; Hilo de punto de cruz; Hilo de guateado; Hilo de coser; Hilo de tapizado
lt-LT: Menai ir pramogos > Hobiai ir menai > Menai ir amatai > Menų ir amatų medžiagos > Pluoštas amatams > Siūlai: Nėrimo siūlai; Siuvinėjimo kryželiu siūlai; Dygsniavimo siūlai; Siuvinėjimo siūlai; Apmušalų siūlai
sv: Konst och underhållning > Hobby och skapande > Hantverk och hobbyer > Hobbymaterial > Hobbyvadd > Tråd: Virkad tråd; Korsstygnstråd; Quilttråd; Sytråd; Tapetseringstråd
en: Arts & Entertainment > Hobbies & Creative Arts > Arts & Crafts > Art & Crafting Materials > Crafting Fibers > Thread & Floss: Crochet Thread; Cross-Stitch Thread; Quilting Thread; Sewing Thread; Upholstery Thread
it: Arte e svago > Hobby e arti creative > Artigianato e hobby > Materiali per hobby e artigianato > Fibre per attività creative > Filo: Filo per uncinetto; Filo per punto croce; Filo per quilting; Filo per cucire; Filo da tappezzeria
fr: Arts et loisirs > Loisirs et arts créatifs > Loisirs créatifs > Matériaux pour loisirs créatifs > Fibres pour loisirs créatifs > Fil: Fil à crocheter; Fil au point de croix; Fil à piquer; Fil à coudre; Fil de rembourrage
ko: 아트/엔터테인먼트 > 취미/예술 > 미술/공예 > 미술/공예 재료 > 공예 섬유 > 실: 코바늘 실; 십자수 실; 퀼팅 실; 재봉 실; 가구 직물용 실
sl-SI: Kultura in zabava > Hobiji in ustvarjalne umetnosti > Umetnost in ročna dela > Materiali za umetniško ustvarjanje in ročna dela > Vlakna za ročna dela > Preje in niti: Nit za kvačkanje; Nit za križkanje; Nit za prešivanje; Nit za šivanje; Nit za oblazinjenje
pt-BR: Artes e entretenimento > Hobbies e artes > Arte e artesanato > Materiais de arte e de artesanato > Fibras para artesanato > LInhas: Linha de crochê; Linha de ponto cruz; Linha de quilting; Linha de costura; Linha de estofamento
el: Τέχνες & Ψυχαγωγία > Χόμπι & Δημιουργικές Τέχνες > Τέχνες & Χειροτεχνίες > Υλικά τέχνης & χειροτεχνίας > Ίνες χειροτεχνίας > Κλωστή & νήμα: Νήμα πλεξίματος; Νήμα για Κροσέ; Νήμα ραφής κουβερτών; Νήμα ραψίματος; Νήμα για επένδυση
sk-SK: Umenie a zábava > Záľuby a tvorivé dielne > Výtvarná dielňa > Materiály pre výtvarnú dielňu > Výroba vlákien > Hodvábna priadza: Háčkovacia priadza; Priadza na krížikové vyšívanie; Priadza na prešívanie; Priadza na šitie; Čalúnická priadza
hr-HR: Umjetnost i zabava > Hobiji i kreativne umjetnosti > Umjetnost i rukotvorine > Materijali za umjetnost i rukotvorine > Vlakna za rukotvorine > Konac i niti: Konac za heklanje; Konac za vezenje križićima; Konac za prošivanje; Konac za šivanje; Konac za tapeciranje
da: Kunst og underholdning > Hobby og håndarbejde > Håndarbejde og hobby > Materialer til håndarbejde og hobby > Fibre til håndarbejde > Tråd: Hækletråd; Korsstingstråd; Quiltetråd; Sytråd; Polstringstråd
pl: Sztuka i rozrywka > Hobby i sztuki piękne > Sztuka i rękodzieło > Materiały dla artystów i rękodzielników > Włókna do rękodzieła > Nici: Nici do szydełkowania; Nici do haftu krzyżykowego; Nici do pikowania; Nici do szycia; Nici tapicerskie
de: Kunst & Unterhaltung > Hobby & Kunst > Kunsthandwerk & Hobby > Kunst- & Bastelmaterialien > Bastelwerkstoffe > Zwirn: Häkelgarn; Kreuzstichgarn; Steppgarn; Nähgarn; Polstergarn
ro-RO: Artă și divertisment > Hobby-uri și artă > Artizanat > Materiale pentru artă/artizanat > Fibre pentru proiecte de artizanat > Ață și ață dentară: Ață de croșetat; Ață pentru punct de cruciuliță; Ață pentru matlasare; Ață de cusut; Ață pentru tapițerie
vi: Nghệ thuật và giải trí > Sở thích và nghệ thuật sáng tạo > Đồ thủ công mỹ nghệ > Vật liệu nghệ thuật & thủ công mỹ nghệ > Xơ sợi > Chỉ và tơ sồi: Sợi len móc; Chỉ thêu chữ thập; Sợi chần; Chỉ may; Chỉ bọc nệm
fi: Taide ja viihde > Harrastukset ja taiteet > Taide ja askartelu > Askartelumateriaalit > Askartelulangat > Lanka ja kuitunaru: Virkkuulanka; Ristipistolanka; Tikkauslanka; Ompelulanka; Verhoilulanka
th: ศิลปะและความบันเทิง > งานอดิเรกและศิลปะสร้างสรรค์ > ศิลปะและงานฝีมือ > วัสดุงานศิลปะและงานฝีมือ > ไฟเบอร์สำหรับงานฝีมือ > เส้นด้ายและเส้นใยไหม: ด้ายถัก; ด้ายปักครอสติช; ด้ายควิลท์; ด้ายเย็บผ้า; ด้ายหุ้มเบาะ
zh-CN: 艺术与娱乐 > 爱好/艺术创作 > 手工艺品 > 手工艺材料 > 手工艺纤维 > 缝衣线/编织线: 钩针线; 十字绣线; 绗缝线; 缝纫线; 装饰线
cs: Umění a zábava > Hobby, hudba a výtvarné umění > Řemesla a koníčky > Materiál pro umění a řemesla > Hobby textilní vlákna > Nitě: Háčkovací nit; Nit pro křížkové vyšívání; Prošívací nit; Šicí nit; Čalounická nit
ja: 芸術・エンターテイメント > 趣味・コレクション > クラフト・アート > アート・クラフト用素材 > クラフト用糸 > 糸: かぎ針編みの糸; クロスステッチ糸; キルト糸; 縫い糸; 布張り用糸
hu: Művészet és szórakoztatás > Hobbik és kreatív művészet > Művészet és barkácsolás > Művészeti és kézműves anyagok > Kézműves szálak > Cérna és hímzőfonal: Horgolt cérna; Keresztszemes cérna; Foltvarró cérna; Varrócérna; Kárpitos cérna
ru: Искусство и развлечения > Хобби и творчество > Искусство и рукоделие > Материалы для художественных работ и рукоделия > Нити и волокна для рукоделия > Нитки: Нитки для вязания крючком; Нитки для вышивки крестом; Нитки для квилтинга; Швейные нитки; Обивочные нитки
tr: Sanat ve Eğlence > Hobiler ve Sanatsal Çalışmalar > Sanatlar ve El İşleri > Sanat ve El İşleri Malzemeleri > El İşi İpleri > İplikler: Dantel İpliği; Kanaviçe İpliği; Kapitone İpliği; Dikiş İpliği; Döşeme İpliği
pt-PT: Artes e lazer > Passatempos e artes criativas > Artes e trabalhos manuais > Materiais para artes e trabalhos manuais > Fibras para trabalhos manuais > Fios e linhas: Linha de crochê; Linha de ponto de cruz; Linha para costura com retalhos; Linha de costura; Linha de estofamento
bg-BG: Изкуства и развлечения > Хобита и творчески изкуства > Изкуства и творчество > Творчески материали > Конци и влакна за ръкоделие > Конци и нишки: Прежда тип „Тире“; Конци за бродиране; Конци за ватиране; Конци за шиене; Конци за тапицерия
nb: Kunst og underholdning > Hobby og kreativitet > Kunst og håndverk > Kunst- og håndverksmaterialer > Hobbyfibre > Tråd og garn: Hekletråd; Korsstingtråd; Quiltetråd; Sytråd; Møbeltråd
nl: Kunst en entertainment > Hobby's en creatieve vaardigheden > Handwerk en hobby's > Handwerk- en hobbymaterialen > Handwerkvezels > Draad: Gehaakte draad; Kruissteekdraad; Quiltdraad; Naaidraad; Bekledingsdraad